臺灣高雄地方法院刑事裁定
111年度撤緩字第115號
聲  請  人  臺灣高雄地方檢察署檢察官
受  刑  人  蔡銘源




上列聲請人因受刑人違反保護令罪案件（110年度簡字第3832號
），聲請撤銷緩刑之宣告（111年度執聲字第1567號），本院裁
定如下：
    主  文
甲○○於本院一一○年度簡字第三八三二號刑事簡易判決所受之緩
刑宣告撤銷。
    理  由
一、聲請意旨略以：受刑人甲○○前因違反保護令罪案件，經本院
    以110年度簡字第3832號判決處拘役50日，緩刑2年，緩刑期
    間付保護管束，並禁止對張心瑜實施家庭暴力及騷擾行為，
    於民國111年7月19日確定在案。惟受刑人經臺灣高雄地方檢
    察署（下稱高雄地檢署）傳喚，並未報到，違反保安處分執
    行法第74條之2第2款、第4款規定（聲請意旨漏列第2款，應
    予補充），爰依保安處分執行法第74條之3第1項及刑事訴訟
    法第476條規定，聲請撤銷緩刑之宣告等語。
二、按受保護管束人在保護管束期間內，應服從檢察官及執行保
    護管束者之命令；對於身體健康、生活情況及工作環境等，
    每月至少向執行保護管束者報告一次；保護管束人違反前條
    各款情形之一，情節重大者，檢察官得聲請撤銷保護管束或
    緩刑之宣告，保安處分執行法第74條之2第2款、第4款、第7
    4條之3第1項分別定有明文。緩刑中付保護管束，屬於保安
    處分之一種，其目的在監督受刑人緩刑中之行狀，期能繼續
    保持善行。受保護管束人違反保護管束規則，情節重大，檢
    察官即得聲請法院撤銷緩刑宣告，而法院裁定緩刑宣告撤銷
    否，自得就受保護管束人是否遵守保護管束規則、違反情節
    是否重大等情加以審查，以決定是否維持或撤銷緩刑宣告，
    乃當然之解釋。
三、經查：
  ㈠受刑人因違反保護令罪案件，經本院以110年度簡字第3832號
    判決處拘役50日，緩刑2年，緩刑期間付保護管束，並禁止
    對張心瑜實施家庭暴力及騷擾行為，於111年7月19日確定等
    情，有該案刑事簡易判決書及臺灣高等法院被告前案紀錄表
    在卷可稽，是此部分事實堪以認定。
  ㈡受刑人於前揭判決確定後，經檢察官以執行傳票傳喚其於111
    年9月2日上午10時至高雄地檢署報到，並於同年8月23日送
    達其居所地「高雄市○○區○○○路000巷00○0號3樓」，因未獲
    會晤本人，亦無受領文書之同居人或受僱人，致寄存送達於
    高雄市政府警察局苓雅分局福德二路派出所（此觀之高雄地
    檢署111年度執聲字第1567號卷【下同】附111年9月2日執行
    傳票、送達證書各1份自明），並於同年9月2日午後12時始
    生送達效力（最高法院94年度第1次庭長、法官會議決議參
    照），則前揭執行傳票命受刑人應報到之111年9月2日10時
    ，尚未生寄存送達效力，致送達不合法。嗣檢察官再囑警送
    達執行傳票，命受刑人應於111年10月14日上午9時30分至高
    雄地檢署報到，並分別送達執行傳票至前揭居所地及戶籍地
    「高雄市○○區○○路000巷00號」，復因未獲會晤本人，亦無
    受領文書之同居人或受僱人，致各於111年10月4日寄存送達
    於高雄市政府警察局苓雅分局福德二路派出所、於111年9月
    29日寄存送達於高雄市政府警察局鳳山分局文山派出所（此
    亦觀之卷附高雄地檢署111年10月14日執行傳票、送達證書
    自明），則檢察官囑警送達之執行傳票各於111年10月14日
    午後12時、111年10月9日午後12時，分別對受刑人上揭居所
    地及戶籍地生送達效力，雖送達受刑人上揭居所地部分，亦
    因同上理由致送達不合法，然本件高雄地檢署111年10月14
    日執行傳票送達受刑人居所地部分，則於檢察官命受刑人於
    111年10月14日上午9時30分至高雄地檢署報到前生送達效力
    。雖檢察官上開2次送達受刑人居所地之執行傳票均未合法
    送達，然經警於111年10月6日實地訪查上開受刑人居所地，
    可知該處所乃出租套房，並為警詢問里長邱瑞祥亦未曾聽聞
    受刑人，此有高雄市政府警察局福德二路派出所查訪表1紙
    在卷可稽，足見受刑人顯早已遷離上開居所，而無從依法就
    該居所地送達執行傳票，倘事實上應受送達人未居住該居所
    地，自無向形式上居所地為送達之必要，致本件送達址應僅
    受刑人之戶籍地即「高雄市○○區○○路000巷00號」無疑。既
    若是，則本件執行命令既經檢察官囑警合法送達受刑人之戶
    籍地，並於111年9月29日寄存於高雄市政府警察局鳳山分局
    文山派出所，且於上開檢察官命其報到時（即111年10月14
    日上午10時）前已生合法送達之效力（即111年10月9日午後
    12時生效），況受刑人於上開應報到之日並無在監或在押，
    有臺灣高等法院被告前案紀錄表在卷可憑，是受刑人既經合
    法通知，仍未前往高雄地檢署報到接受執行保護管束，亦未
    曾提出證明佐證有何正當理由無法報到，復經高雄地檢署於
    111年10月25日電聯受刑人之門號0000000000號行動電話，
    顯示為空號，亦有高雄地檢署電話紀錄單在卷可憑，致檢察
    官無從得悉近期內受刑人實際之生活、工作、人際交往等情
    況，而無從對其為保護管束，顯見其未能服從檢察官執行保
    護管束之命令，且違反情節重大，已無從期待受刑人繼續接
    受保護管束而達成教化之目的，上開判決所考量其得藉由保
    護管束之執行而惕勵自新之效果，現已無從達成，本院因認
    其違反保安處分執行法第74條之2第2款、第4款規定，且情
    節重大，足認原宣告之緩刑難收其預期效果，而有執行刑罰
    之必要。
  ㈢綜上所述，本件聲請人聲請撤銷受刑人前開緩刑之宣告，經
    核與保安處分執行法第74條之2第2款、第4款、第74條之3第
    1項之規定相符，應予准許。
據上論斷，應依刑事訴訟法第476條，裁定如主文。
中　　華　　民　　國　　111 　年　　11　　月　　18　　日
                  刑事第六庭    法　官  李承曄
以上正本證明與原本無異。
如不服本裁定，應於收受送達後5 日內向本院提出抗告狀。
中　　華　　民　　國　　111 　年　　11　　月　　18　　日
　　　　　　　　　　　　　　　　書記官　李宗諺